---
title: "Parcial 1"
output: 
  flexdashboard::flex_dashboard:
    orientation: rows
    vertical_layout: scroll
    cache: TRUE
---


```{r setup, include=FALSE}
install.packages("flexdashboard")
install.packages("dplyr")
install.packages("ggplot2")
install.packages("lubridate")
install.packages("plyr")
install.packages("crosstalk")
install.packages("DT")

library(flexdashboard)
library(dplyr)
library(ggplot2)
library(lubridate)
library(RMySQL)
library(plyr)
library(crosstalk)
library(DT)
```

```{r bases_de_datos}
db_user <- 'root'
db_password <- 'root123'
db_name <- 'test'
db_table <- 'videos'
db_host <- '172.20.0.3' # for local access
db_port <- 3306

# 3. Read data from db
mydb <-  dbConnect(RMySQL::MySQL(), user = db_user, password = db_password,
                   dbname = db_name, host = db_host, port = db_port)
s <- paste0("select * from ", db_table)
rs <- dbSendQuery(mydb, s)
videos <-  fetch(rs, n = -1)
on.exit(dbDisconnect(mydb))

# Videos metadata
db_tableM <- 'metadata2'

mydbM <-  dbConnect(RMySQL::MySQL(), user = db_user, password = db_password,
                   dbname = db_name, host = db_host, port = db_port)
sM <- paste0("select * from ", db_tableM)
rsM <- dbSendQuery(mydbM, sM)
metadata <-  fetch(rsM, n = -1)
on.exit(dbDisconnect(mydbM))

# Videos Stats
db_tableS <- 'Video_stats'

mydbS <-  dbConnect(RMySQL::MySQL(), user = db_user, password = db_password,
                    dbname = db_name, host = db_host, port = db_port)
sS <- paste0("select * from ", db_tableS)
rsS <- dbSendQuery(mydbS, sS)
stats <-  fetch(rsS, n = -1)
on.exit(dbDisconnect(mydbS))

```

```{r cleaning}

names(videos)[3] <- 'platform_id'
names(videos)[4] <- 'video_id'
names(videos)[5] <- 'video_publish_at'

names(stats)[1] <- 'video_id'
names(stats)[2] <- 'view_count'
names(stats)[3] <- 'like_count'
names(stats)[4] <- 'dislike_count'
names(stats)[5] <- 'favorite_count'
names(stats)[6] <- 'comment_count'

```

```{r kpis}
metricas <- stats %>% 
  summarise(total_view = sum(view_count),
            total_likes = sum(like_count),
            total_dislikes = sum(dislike_count),
            total_favorite = sum(favorite_count),
            total_comments = sum(comment_count))
```


Comentarios {data-icon="fa-commenting"} 
=======================

Cada video tiene el espacio para que los seguidores puedan comentar sus ideas y opiniones. A continuación se muestra un pequeño estudio del comportamiento de estos. Para ver cad una de las gráficas simplemente presione un _click_ sobre los respectivos _tabs_.




Fila 1 {.tabset .tabset-fade}
-------------------------------------

### Comentarios por video

```{r CommtXvideo}
# range(stats$comment_count)
breaks <- seq(0,280,by = 20)
comm <- table(cut(stats$comment_count,breaks,right = TRUE))

barplot(comm, main = "Número de videos por cantidad de comentarios", xlab = "Cantidad de comentarios", ylab = "Cantidad de videos", col = "#69b3a2", border = "dark grey")
```

> La mayoria de videos tiene pocos comentarios. Para poder apreciar y entender mejor la poca cantidad de comentarios, en la siguiente gráfica se muestran únicamente los videos que tengan entre 0 y 20 commentarios.

### Detalle commentarios

```{r CommtXvideo-Detalle}
comm22 <- count(stats$comment_count)
comm22$x <- as.integer(comm22$x)
comm221 <- comm22[1:20,]

barplot(height = comm221$freq, 
        names.arg = comm221$x,
        col = "#69b3a2",  border = "dark grey",
        ylab = "cantidad de videos por comentarios",
        xlab = "numero de comentarios",
        main = "Detalle de videos por cantidad de commentarios")
title(sub = "(de 0 a 20 comentarios por video)",
      line = -16,
      cex = 1)
```

> Detalle del comportamiento de la cantidad de comentarios por video.
Muchos de los videos tienen muy pocos comentarios. Lo más usual es que tengan 0 comentarios. 

### Datos sin agrupar

```{r}
barplot(height = comm22$freq,
        names.arg = comm22$x,
        col = "#69b3a2",
        ylab = "cantidad de videos por comentarios",
        xlab = "numero de comentarios",
        main = "Datos sin agrupar")
```



Fila 2
-----------------------------------------------------------------------

### Total de videos

```{r valuebox totalViews}
valueBox(formattable::comma(length(stats$video_id), digits = 0),
         icon = 'fa-youtube',
         color = 'teal')
```

### Total de comentarios en los 859 videos

```{r valuebox comentario}
valueBox(formattable::comma(metricas$total_comments, digits = 0),
         icon = 'fa-comment-dots',
         color = 'teal')
```


### Mayor cantidad de comentarios en un video

```{r valuebox maxComentario}
max = comm22[length(comm22$x),1]
valueBox(max,
         icon = 'fa-arrow-alt-circle-up',
         color = 'teal')
```

Fila 3
-----------------------------------------------------------------------

### Promedio de comentarios por video

```{r}
Cpromedio <- round(mean(stats$comment_count),2)
gauge(Cpromedio,
      min = 0,
      max = 100,
      symbol = '%',
      abbreviateDecimals = 1)
```


### Videos con 0 comentarios

```{r}
comment_rate <- comm221[1,2]
gauge(comment_rate, 
      min = 0, 
      max = 859,
      symbol = ' videos',
      label = 'videos con 0 likes')
```


Fila 4
-------------------------------------

### Tabla

Esta tabla muestra el numero de videos que hay por cantidad de comentarios. 


### Tabla de numero de videos por cantidad de comentarios

```{r TablaComentarios}
DT:: datatable(comm22, options = list(pageLength = 5))
```



Likes {data-icon="fa-heart"}
=======================

Los usuarios tienen la opción de hacerle notar a cada uno de los creadores de videos si su contenido les gusta, por medio de darles un _like_. A continuación se presenta un breve estudio del comportamiento de estos likes a travez de todos los videos de academatica.

Fila 1 {.tabset .tabset-fade}
-------------------------------------

### Resumen likes por videos

```{r}
breaks2 <- seq(0,3500,by = 250)
likes <- table(cut(stats$like_count,breaks2,right = TRUE))

barplot(likes, main = "Número de videos por cantidad de likes", xlab = "Cantidad de likes", ylab = "Cantidad de videos", col = "#E40589", border = "pink")
```

> Podemos ver que hay muchos videos que tienen entre 0 y 250 observaciones. En el siguiente tab veremos con mayor detalle el comportamiento de estos likes. 

### Detalle de likes por videos

```{r}
like1 <- count(stats$like_count)
like1$x <- as.integer(like1$x)
like111 <- like1[1:250,]

barplot(height = like111$freq, 
        names.arg = like111$x,
        col = "#E40589",  border = "#C40877",
        ylab = "cantidad de videos por likes",
        xlab = "numero de likes",
        main = "Detalle de videos por cantidad de likes")
#barplot(height = like1$freq,
#        names.arg = like1$x,
#        col = "#EF9C3F",
#        ylab = "cantidad de videos por likes",
#        xlab = "numero de likes",
#        main = "Datos sin agrupar")
```


Fila 2 
-------------------------------------

### Mayor cantidad de likes en un video

```{r valuebox maxLike}
max_like = max(stats$like_count)
valueBox(max_like,
         icon = 'fas fa-thumbs-up',
         color = '#E40589')
```

### Menor cantidad de likes en un video

```{r valuebox minLike}
min_like = min(stats$like_count)
valueBox(min_like,
         icon = 'far fa-thumbs-up',
         color = '#E40589')
```


Fila 3 
-------------------------------------

### Porcentaje de likes de videos

```{r}
like_rate <- metricas$total_likes/(metricas$total_likes + metricas$total_dislikes)
like_rate <- round(like_rate*100,0)
gauge(like_rate, 
      min = 0, 
      max = 100,
      symbol = '%',
      label = '% de likes',
      gaugeSectors(danger = c(0,100)))
```

### Porcentaje de dislikes de videos

```{r}
dislike_rate <- metricas$total_dislikes/(metricas$total_likes + metricas$total_dislikes)
dislike_rate <- round(dislike_rate*100,0)
gauge(dislike_rate, 
      min = 0, 
      max = 100,
      symbol = '%',
      label = '% de dislikes',
      gaugeSectors(danger = c(0,100)))
```

Fila 4 
-------------------------------------

### Total de likes en los 859 videos

```{r valuebox TotalLikes}
valueBox(formattable::comma(metricas$total_likes, digits = 0),
         icon = 'far fa-heart',
         color = '#E40589')
```


### Mayor cantidad de comentarios en un video

```{r valuebox maxLikes}
max = like1[length(like1$x),1]
valueBox(max,
         icon = 'fa-arrow-alt-circle-up',
         color = '#E40589')
```

Dislikes {data-icon="fa-frown"}
=======================

Cuando un video o contenido en específico no le agrada a un usuario o no lo entendió ni lo ayudó de ninguna manera, los usuarios pueden expresarse por medio de un _dislike_. En esta pestaña se detalla brevemente el comportamiento de estos dislikes en los videos de academatica.

Fila 1 {.tabset .tabset-fade}
-------------------------------------

### Resumen dislikes por videos

```{r}
breaks3 <- seq(0,250,by = 10)
dislikes <- table(cut(stats$dislike_count,breaks3,right = TRUE))

barplot(dislikes, main = "Número de videos por cantidad de dislikes", xlab = "Cantidad de dislikes", ylab = "Cantidad de videos", col = "#EF9C3F", border = "orange")
```

> La mayoria de videos no tienen dislikes, lo que quiere decir que a los viewers no les desagrada el contenido de los videos. En el siguiente tab veremos con mayor detalle el comportamiento de estos dislikes. 

### Detalle de dislikes por videos

```{r}
dislike1 <- count(stats$dislike_count)
dislike1$x <- as.integer(dislike1$x)
dislike111 <- dislike1[1:40,]

barplot(height = dislike111$freq, 
        names.arg = dislike111$x,
        col = "#EF9C3F",  border = "orange",
        ylab = "cantidad de videos por likes",
        xlab = "numero de likes",
        main = "Detalle de videos por cantidad de likes")
```


Fila 2 
-------------------------------------

### Mayor cantidad de dislikes en un video

```{r valuebox maxDislike}
max_dislike = max(stats$dislike_count)
valueBox(max_dislike,
         icon = 'fas fa-thumbs-down',
         color = 'orange')
```

### Menor cantidad de dislikes en un video

```{r valuebox minDislike}
min_dislike = min(stats$dislike_count)
valueBox(min_dislike,
         icon = 'far fa-thumbs-down',
         color = 'orange')
```


Fila 3 
-------------------------------------

### Porcentaje de Likes de videos

```{r}
like_rate <- metricas$total_likes/(metricas$total_likes + metricas$total_dislikes)
like_rate <- round(like_rate*100,0)
gauge(like_rate, 
      min = 0, 
      max = 100,
      symbol = '%',
      label = '% de likes',
      gaugeSectors(warning = c(0,100)))
```

### Porcentaje de dislikes de videos

```{r}
dislike_rate <- metricas$total_dislikes/(metricas$total_likes + metricas$total_dislikes)
dislike_rate <- round(dislike_rate*100,0)
gauge(dislike_rate, 
      min = 0, 
      max = 100,
      symbol = '%',
      label = '% de dislikes',
      gaugeSectors(warning = c(0,100)))
```

Fila 4 
-------------------------------------

### Total de dislikes en los 859 videos

```{r valuebox TotalDisikes}
valueBox(formattable::comma(metricas$total_dislikes, digits = 0),
         icon = 'far fa-heart-broken',
         color = 'orange')
```


### Mayor cantidad de dislikes en un video

```{r valuebox maxDislikes}
max = dislike1[length(dislike1$x),1]
valueBox(max,
         icon = 'fa-arrow-alt-circle-up',
         color = 'orange')
```

Resumen {data-icon="fa-database"}
======================


##

### Reproducciones


```{r valuebox reproducciones}
valueBox(formattable::comma(metricas$total_view, digits = 0),
         icon = 'fa-eye',
         color = 'blue')
```

##

### Likes

```{r valuebox likes}
valueBox(formattable::comma(metricas$total_likes, digits = 0),
         icon = 'fa-thumbs-up',
         color = 'success')
```

##

### Dislikes

```{r valuebox dislikes}
valueBox(formattable::comma(metricas$total_dislikes, digits = 0),
         icon = 'fa-thumbs-down',
         color = 'warning')
```

##

### Comentarios

```{r valuebox comentarios}
valueBox(formattable::comma(metricas$total_comments, digits = 0),
         icon = 'fa-comment',
         color = 'danger')
```

##

### Total de videos

```{r valuebox ViewsTotal}
valueBox(formattable::comma(length(stats$video_id), digits = 0),
         icon = 'fa-youtube',
         color = 'purple')
```




